

Email hn.ignacio1@gmail.com

Dirección

Av. General Gorostiaga 747 casa C, Ñuñoa, Santiago, Región Metro politana, Chile.

Teléfono

+56 9 7969 0204

Fecha de nacimiento 30-07-1996

Nacionalidad Chilena

Habilidades

Trabajo en equipo Resolución de problemas Atención al cliente

Ventas

Liderazgo

Hablar en público

Manejar conflictos

Administración de oficina

Redes sociales

_

Idiomas

Ingles Nivel básico

Ignacio David Herrera Neira Comunicador Audiovisual, Guionista. Videógrafo Profesional

Profesional ordenado, puntual, amable y servicial.

Tengo conocimientos de logística, planificación de actividades, administración de horarios, puedo estar a cargo de grupos humanos de más de 30 personas.

Puedo enfrentar emergencias y desafíos inesperados con alta capacidad de resiliencia.

Acepto críticas y aprendo de las sugerencias de los demás. Soy capaz de formar parte de equipos, aceptar instrucciones y ejecutarlas.

Desde 2005 hasta la fecha he participado en las actividades del Grupo Guías y Scouts Alborada, distrito de Ñuñoa, a día de hoy soy Dirigente de la unidad mayor "Clan", teniendo a mi cargo a jóvenes de entre 17 a 19 años de edad.

Me puedo encargar de tareas diversas y tengo disciplina para hacerlas.

Experiencia

Asistente Administrativo Operacional

Corporación Comunal de Desarrollo de Quinta Normal

Carrascal 4447, Quinta Normal, Santiago, Región Metropolitana, Chile. Enero 2021 - Actualmente

Derivo y organizo documentos de egresos, ingresos y traspasos, luego los enumero y guardo por orden numérico.

 Procesamiento de documentación e introducción de datos en bases de datos.

Vendedor

Verduleria "La Verdu"

Javiera Carrera Sur 26, La Reina, Santiago, Región Metropolitana, Chile. Julio 2020 - Diciembre 2020

- Atención al cliente cercana y amable
- Reposición de verduras y frutas diariamente.
- Limpieza y desinfección del local.
- Gestión en caja de grandes cantidades de dinero de forma rigurosa.
- Apertura y clausura del local de forma puntual.
- Compra y encomienda de cajas de verduras y frutas a Lo Valledor.

Redactor y editor de prensa musical y Asistente de RRSS

Dope Magazine

Ernesto Pinto Lagarrigue 156, Recoleta, Santiago, Región Metropolitana, Chile. Agosto 2018 - Noviembre 2018

Registro y edición de conciertos en vivo

Redacción de artículos musicales para la plataforma online Administración de las publicaciones de las RRSS de la revista e interacción con el público.

Vendedor / Reponedor

Big John Campo de Deportes 116, Ñuñoa, Santiago, Región Metropolitana, Chile. Febrero 2017 - Junio 2017

- Gestión en caja de grandes cantidades de dinero de forma rigurosa.
 Reponedor de los productos semanalmente
- Personal de aseo del local

Educación

Comunicador Audiovisual con mención en Guiones

Universidad de las Artes y Ciencias de la Comunicación Av. Salvador 1200, Providencia, Santiago, Región Metropolitana, Chile. Marzo 2015 - Diciembre 2020

4to medio

Colegio The Angel's School. Regina Pacis 752, Ñuñoa, Santiago, Chile. Marzo 2004 - Diciembre 2014